hr-HR: Vrsta tkanja tkanine za ručni rad: Tkanina ujednačenog tkanja; Tradicionalni lan (neravnomjerna zadebljanja); Ostalo
ja: 手芸用生地の織りタイプ: イーブンウィーブ; 伝統的リネン (不均一なスラブ); その他
ru: Тип переплетения ткани для рукоделия: Равномерное переплетение; Традиционный лен (неравномерные утолщения); Другое
da: Vævningstype for håndarbejdsstof: Jævnt vævet; Traditionelt hør (ujævne knuder); Andet
fr: Type d’armure du tissu pour ouvrages à l’aiguille: Toile unifil; Lin traditionnel (fils irréguliers); Autre
lt-LT: Rankdarbių audinio pynimo tipas: Tolygus audimas; Tradicinis linas (netolygi tekstūra); Kita
pt-BR: Tecido para artesanato com agulha tipo de trama: De fios contados (evenweave); Linho tradicional (fios irregulares); Outro
zh-CN: 刺绣面料编织类型: 均匀平纹编织; 传统亚麻（不均匀竹节）; 其他
tr: İğne işi kumaş dokuma türü: Düz dokuma; Geleneksel keten (düzensiz dokular); Diğer
zh-TW: 針線工藝布料織法類型: 平織布; 傳統亞麻 (不均勻竹節紋); 其他
fi: Kirjontakankaan sidostyyppi: Tasakudottu; Perinteinen pellava (epätasainen lanka); Muu
it: Tipo di trama del tessuto per ricamo e lavori ad ago: Trama regolare (Evenweave); Lino tradizionale (irregolare); Altro
sl-SI: Vrsta tkanja blaga za ročna dela: Tkanina z enakomerno vezavo; Tradicionalni lan (neenakomerna preja); Drugo
sv: Vävtyp för handarbetstyg: Liksidig väv; Traditionellt linne (ojämna trådar); Övrigt
en: Needlecraft fabric weave type: Evenweave; Traditional linen (uneven slubs); Other
nb: Vevtype for håndarbeidsstoff: Jevn vev; Tradisjonelt lin (ujevne tråder); Annet
sk-SK: Typ väzby textílie na ručné práce: Rovnomerná väzba; Tradičný ľan (nerovnomerná priadza); Iné
pt-PT: tipo de trama do tecido para bordado: Trama regular; Linho tradicional (espessuras irregulares); Outro
bg-BG: Тип тъкане на плат за ръкоделие: Равномерна тъкан; Традиционен лен (неравномерни нишки); Друго
th: ประเภทการทอผ้าสำหรับงานเย็บปักถักร้อย: ผ้าอีเวนวีฟ; ผ้าลินินดั้งเดิม(เส้นด้ายไม่สม่ำเสมอ); อื่นๆ
hu: Kézimunkaszövet szövéstípusa: Egyenletes szövésű; Hagyományos len (egyenetlen szálak); Egyéb
el: Τύπος ύφανσης υφάσματος κεντήματος: Ύφασμα με ομοιόμορφη ύφανση; Παραδοσιακό λινό (με ανομοιόμορφους κόμπους); Άλλο
es: Tipo de tejido de tela para costura y bordado: Tejido uniforme; Lino tradicional (hilos irregulares); Otro
ro-RO: Tip de țesătură din material textil pentru lucru manual: Țesătură uniformă; In tradițional (fire neuniforme); Altele
de: Webart des Handarbeitsstoffs: Zählstoff; Traditionelles Leinen (unregelmäßige Verdickungen); Sonstiges
nl: Handwerkstof weeftype: Evenweave; Traditioneel linnen (ongelijke draden); Anders
cs: Typ tkaní látky s vyšívanou textilií: Pravidelná vazba; Tradiční len (nepravidelná struktura); Ostatní
ko: 자수용 원단 직조 유형: 이븐위브; 전통 리넨(불규칙한 슬러브); 기타
pl: Typ splotu tkaniny do haftu: Splot równomierny (evenweave); Tradycyjny len (nierówna przędza); Inne
vi: Loại vải dệt dùng trong thủ công mỹ nghệ: Dệt trơn (evenweave); Vải lanh truyền thống (sợi thô không đều); Khác